臺灣高等法院刑事判決
109年度上易字第605號
上  訴  人  
即  被  告  謝子鈞




上列上訴人因傷害案件，不服臺灣臺北地方法院109年度審易字
第43號，中華民國109年2月13日第一審判決（起訴案號：臺灣臺
北地方檢察署108年度偵字第26254號、108年度調少連偵字第7號
），提起上訴，本院判決如下：
    主  文
上訴駁回。
    理  由
一、按刑事被告之上訴，以受有不利益之裁判，為求自己利益起
    見請求救濟者，方得為之，若原判決並未論罪科刑，即無不
    利益之可言，自不得上訴（最高法院20年上字第1241號判例
    意旨參照）。次按依判決之種類，其對被告最不利至最有利
    之次序為：科刑、免刑、管轄錯誤、不受理、免訴、無罪之
    判決，若僅就原判決聲明不服，並非求為更有利種類之判決
    ，即無上訴利益之可言（最高法院92年度台上字第6147號判
    決意旨參照）。末按刑事訴訟之上訴制度，其允許受不利益
    判決之被告上訴，乃在許其為自己之利益請求上級法院救濟
    ，故被告不得為自己之不利益提起上訴（參照最高法院96年
    度台上字第4008號 判決意旨參照）。
二、按告訴乃論之罪，告訴人於第一審辯論終結前，得撤回其告
    訴，刑事訴訟法第238條第1項定有明文。又刑事訴訟之告訴
    權，性質上屬於人民在公法上之權利，故撤回告訴為訴訟上
    之意思表示，…，於其撤回告訴時，即生撤回之效力（最高
    法院93年度台非字第133號判決意旨參照）。
三、經查：
  ㈠原審以上訴人即告訴人（兼被告）甲○○（下稱被告）與真實
    姓名年籍不詳綽號「小光」之人有債務糾紛，「小光」遂教
    唆告訴人兼被告丙○○、被告甲○○、乙○○（下合稱丙○○等人所
    犯修正前刑法第277條第1項之傷害罪，經甲○○撤回告訴，原
    審判決公訴不受理確定）及少年許○皓（於案發當時為未滿1
    8歲之少年，原名許○奕）為其向甲○○收債，丙○○等人即與少
    年許○皓，先由甲○○於民國108年1月10日下午2時許，到永和
    某租車公司承租車牌號碼000-0000號租賃小客車，並於同日
    下午3、4時許到租車地點附近，搭載乙○○、丙○○、少年許○
    皓等人，再換由乙○○駕駛該車，於當日晚間8時8分許，前往
    臺北市中正區八德路1段43巷（光華商場後方），向甲○○收
    取欠款，惟甲○○當場表示拒絕償還，並基於傷害之犯意，手
    持彈簧刀攻擊丙○○，致丙○○受有胸壁穿刺傷併右側創傷性氣
    血胸等傷害，因認被告甲○○犯修正前刑法第277條第1項之傷
    害罪。而原審以被告甲○○所犯修正前刑法第277條第1項之傷
    害罪嫌，依同法第287條之規定，須告訴乃論。查告被告兼
    告訴人甲○○與丙○○已達成和解，謝子均、丙○○並均撤回本件
    告訴，有和解筆錄、刑事撤回告訴狀在卷可考（見原審卷第
    163-165、167頁），揆諸上開規定，爰不經言詞辯論，依刑
    事訴訟法第303條第3款，逕為諭知不受理之判決。承上說明
    ，原審所為「公訴不受理」之程序判決，核無不當或違法之
    處。
  ㈡被告雖具狀提起上訴，然綜觀其上訴意旨，無非係對於其置
    於綽號「小光」處之本票，綽號「小光」之人尚未歸還，恐
    日後綽號「小光」之人再持本要索討，致生不必要爭端，故
    認綽號「小光」之人應歸還被告上述本票，此觀上訴狀自明
    （見本院卷第23-27頁），足見被告並非對原審公訴不受理
    判決求為更有利之免訴或無罪等判決，難認被告有何上訴利
    益可言。再者，審之被告兼告訴人甲○○與丙○○等人於原審簽
    立和解筆錄，和解內容為：①兩造造願意無條件和解；②原告
    兼被告甲○○、丙○○撤回本院（即原審）109年度審易字第43
    號刑事案件之傷害告訴，有和解筆錄附卷可參（見原審卷第
    163頁），且兩造所提出之刑事撤回告訴狀亦均未記載撤回
    條件，有兩造刑事撤回告訴狀存卷足按（見原審卷第165、1
    67頁），足認被告甲○○於原審成立和解而簽立和解筆錄時，
    並未附帶任何條件下，兩造即同意撤回本件傷害案件之告訴
    。準此，被告提起上訴欠缺上訴利益，顯與為自己利益請求
    救濟之上訴本旨相違，被告執前開意旨提起上訴，指摘原判
    決不當，為無理由，應予駁回，並不經言詞辯論為之。
據上論斷，應依刑事訴訟法第368條前段、第372條，判決如主文
。 
中　　華　　民　　國　　109 　年　　3 　　月　　31　　日
                  刑事第四庭    審判長法　官  陳筱珮
                                      法　官  陳玉雲
                                      法　官  邱滋杉
以上正本證明與原本無異。
不得上訴。
                                      書記官  陳淑婷
中　　華　　民　　國　　109 　年　　4 　　月　　1 　　日